臺灣苗栗地方法院民事小額判決
111年度苗小字第141號
原      告  陳鄭秀琴

訴訟代理人  陳建宇  
被      告  謝佩紋  


上列當事人間請求侵權行為損害賠償事件，原告提起附帶民事訴
訟，經本院刑事庭移送前來（110年度附民字第39號），本院於
民國111年3月8日言詞辯論終結，判決如下：
    主  文
被告應給付原告新臺幣100,000元，及自民國110年3月25日起至
清償日止，按週年利率5％計算之利息。
本判決得假執行。
　　事實及理由
一、原告主張：被告於民國109年8月9日將其所有臺灣中小企業
    銀行帳號000-00000000000號帳戶（下稱系爭帳戶）提供予
    暱稱「張文賓」、「黃貫中」之人使用，供其收取詐騙款項
    ，嗣該人所屬詐騙集團不詳成員於同年8月10日12時10分許
    ，致電予原告，謊稱為原告之姪女，因欠人新臺幣（下同）
    20萬元急需用錢，並於同日12時19分許，提供系爭帳戶，致
    原告陷於錯誤，於同日12時54分許，匯款10萬元至系爭帳戶
    ，被告復依「黃貫中」指示，於同日將原告前開匯款領出交
    付真實姓名年籍不詳男子，故被告所為不法侵害原告財產權
    ，爰依侵權行為損害賠償之法律關係，提起本件訴訟等語。
    並聲明：㈠被告應給付原告100,000元，及自起訴狀繕本送達
    翌日起至清償日止，按週年利率5％計算之利息。㈡願供擔保
    請准宣告假執行。
二、被告則以：伊是因為找工作所以被騙而提供帳戶，之前在求
    職網路被騙，國偉會計事務所稱求職要找助理，伊本來在園
    區上班做二休二，可以在休假期間去工作所以就應徵，應徵
    之工作是要幫國外企業節稅，需要提領款項，故要求提供伊
    的帳戶資料，包含存摺封面、提款卡、身份證、印章的照片
    ，伊提供上開資料後下午就打電話問伊錢有無存進伊的帳戶
    ，要伊去提領出來，伊就臨櫃及去ATM 將款項提領出來後，
    對方又提到有一位業務張先生要來跟伊拿這些款項，伊就直
    接將款項交給對方，回家後隔天對方聯絡伊，伊就發現網路
    銀行已經無法使用，再向對方確認對方卻均不回應。故伊是
    遭詐騙集團欺騙而提供帳戶等語，資為抗辯。並聲明：原告
    之訴駁回。
三、本院之判斷：
　㈠按因故意或過失，不法侵害他人之權利者，負損害賠償責任
    ，民法第184第1項定有明文。經查，本件原告受詐欺集團不
    詳成員詐欺而陷於錯誤，因而匯款至被告提供予詐欺集團之
    系爭帳戶，嗣由暱稱「黃貫中」之人指示被告提領原告遭詐
    騙之款項，再轉交真實姓名年籍不詳男子收受，致原告受有
    財產上損害等情，未據被告所爭執，復有原告於警詢中之證
    述、反詐騙諮詢專線紀錄表、詐騙帳戶通報警示簡便格式表
    、金融機構聯防機制通報單、郵政跨行匯款申請書等件，經
    本院調閱另案110年度金訴字第7號刑事判決判決（下稱刑案
    ）卷宗核閱無訛。本件被告已預見其將系爭帳戶交付「張文
    賓」、「黃貫中」使用，並為渠等領取詐得款項，極可能共
    同與詐欺集團為不法犯行，仍執意為之，而不法侵害原告之
    財產權乙節，此據刑案卷宗內所示被告與「張文賓」間通訊
    軟體對話內容，被告對於其所允諾配合提供帳戶供為匯款，
    曾多次疑慮並以「呃 洗錢？」、「這樣帳戶會不會被凍結
    啊 有法律問題？？？」、「我不會違法吧 我很怕」、「前
    陣子很多網路在收存摺提款卡的 我就是怕這樣導致帳戶被
    凍結」、「我做的好我叫我老公跟我一起做因為我不敢給他
    知道我做這個」、「網路上的詐騙集團多」等語詢問「張文
    賓」，顯見被告對於提供帳戶，已有相當程度之懷疑其是否
    為詐欺集團提供人頭帳戶以作為洗錢之用，另被告亦於提領
    款項後復向「黃貫中」表示：你們一次領太多了，我真的很
    緊張等語，並向之提出：「這樣領錢會不會有問題」之質疑
    等情，顯見被告更加確認「黃貫中」等人使用系爭帳戶及領
    款之模式有異，足見被告於交付系爭帳戶及提領原告所匯款
    項之時，主觀上有預見其依「黃貫中」指示領款、交款，可
    能係在從事車手之工作，此為詐欺集團為遂行詐欺犯行分工
    之一環，意在規避查緝，並藉此製造金流之斷點，以掩飾或
    隱匿詐欺被害人之犯罪所得，當屬不法行為，且確有容任其
    行為將導致詐欺取財及掩飾或隱匿詐欺犯罪所得去向之犯罪
    發生本意無訛，是被告辯稱係求職遭騙，尚難採信。綜上，
    被告預見可能係在從事共同詐欺或洗錢之工作，仍不違背其
    本意，提供系爭帳戶及提領原告被害款項，不法侵害原告財
    產權，且其行為與原告所受損害間具因果關係，自應對原告
    所受損害負侵權行為損害賠償責任，故原告依侵權行為之法
    律關係請求被告賠償上開損害，為有理由，應予准許。
　㈡又給付無確定期限者，債務人於債權人得請求給付時，經其
    催告而未為給付，自受催告時起，負遲延責任。其經債權人
    起訴而送達訴狀，或依督促程序送達支付命令，或為其他相
    類之行為者，與催告有同一之效力；遲延之債務，以支付金
    錢為標的者，債權人得請求依法定利率計算之遲延利息。但
    約定利率較高者，仍從其約定利率；應付利息之債務，其利
    率未經約定，亦無法律可據者，週年利率為百分之5，民法
    第229條第2項、第233條第1項、第203條分別定有明文。本
    件原告對於被告之侵權行為損害賠償請求權為無確定期限 
    之給付，查本件民事起訴狀繕本已於110年3月24日送達被告
    ，有送達證書在卷足憑（見附民卷第13頁），揆諸前開規定
    ，原告得請求自110年3月25日起至清償日止，按週年利率5 
    ％計算之遲延利息，應屬有據。
四、綜上所述，原告依侵權行為之法律關係，請求被告給付100,
    000元，及自110年3月25日起至清償日止，按週年利率5％計
    算之遲延利息，為有理由，應予准許。
五、本件依民事訴訟法第436條之20規定，應依職權宣告假執行
    。原告陳明聲請宣告假執行，然其聲請僅係促使法院為職權
    之發動，爰不為假執行擔保金之諭知。
六、本件係刑事附帶民事訴訟，經刑事庭裁定移送民事庭審理事
    件，依刑事訴訟法第504 條第2 項規定，免納裁判費，亦無
    其他訴訟費用支出，故無諭知訴訟費用負擔及確定訴訟費用
    額之必要。　　　　
中　　華　　民　　國　　111 　年　　3 　　月　　31　　日
                  苗栗簡易庭  法　官　黃思惠
以上正本係照原本作成。　　　　　　　　　
如不服本判決，應於判決送達後20日內，以判決違背法令為理由
，向本院提出上訴狀並表明上訴理由，及須按他造當事人之人數
附繕本。如委任律師提起上訴者，應一併繳納上訴審裁判費。
上訴理由應表明：
  一、原判決所違背之法令及其具體內容，
  二、依訴訟資料可認為原判決有違背法令之具體事實。
如未表明上訴理由者，應於上訴後20日內向本院提出上訴理由。
當事人如對本件訴訟內容有所疑義，得聲請閱卷。
                              書記官  林翰章
中　　華　　民　　國　　111 　年　　3 　　月　　31　　日